---
title: "Interpretación de Sondeo Eléctrico Vertical"
output: 
    word_document:
         number_sections: true
params:
  current.ves: NA
---

```{r load_lib,echo=FALSE}
# The `params` object is available in the document.
library(rves)
library(knitr)
library(grid)
library(gridExtra)
```

# Informacion Basica del Sondeo 

Las mediciones realizadas en el sondeo  `r params$current.ves$id[[1]]` estan conformadas por `r length(params$current.ves$ab2)` valores tal y como se presenta en la siguiente tabla:
```{r table_data,echo=FALSE}
spacing <- params$current.ves$ab2
apprho <- params$current.ves$appres
ves.df <- data.frame("AB/2" = spacing, "ResitividadAparente" = apprho)
kable(ves.df, format = "html", digits = 3, align = c('c','c'), caption = "SONDEO ELECTRICO VERTICAL") 
```

Los valores minimo y maximo del espaciamiento de electrodos son  `r min(params$current.ves$ab2)` and `r max(params$current.ves$ab2)`  metros respectivamente, y algunas de las estadisticas basicas de la resistividad aparente se presentan en la siguiente tabla:
```{r appres_summary,echo=FALSE}
summary(params$current.ves$appres)
```

# Interpretacion de Resultados

El grafico de las mediciones realizadas en el sondeo electrico vertical y su correspondiente interpretacion se muestran en la siguiente figura:

```{r plotves,echo=FALSE}
plot(params$current.ves, type = "ves")
``` 


```{r def_values,echo=FALSE}
rho.true <- params$current.ves$rhopar
thickness <- params$current.ves$thickpar
interpretation.ves <- cbind(rho.true, thickness)
interpretation.ves.df <- as.data.frame(interpretation.ves)
names(interpretation.ves.df) <- c("Resistividad.Real", "Espesor")
nlayers <- length(rho.true)
layers.id <- vector("character", length = nlayers)
for(i in 1:nlayers){
  layers.id[i] <- paste0("Capa", as.character(i))
}
row.names(interpretation.ves.df) <- layers.id
```
La interpretacion de este sondeo requiere de `r nlayers` capas con las siguientes caracteristicas:

```{r table,echo=FALSE}
kable(interpretation.ves.df, digits = 3, align = c('r','r'), 
      caption = "MODELO DE CAPAS")
```

# Diagnostico del Modelo

La calidad del modelo estimado para este sondeo electrico vertical se puede evaluar de forma cualitativa por medio de la siguiente figura:

```{r plot_diagnostic,echo=FALSE,message=FALSE,warnings=FALSE}
p1 <- plot(params$current.ves, type = "diagnostic")
grid.draw(p1)
```
